【裁判字號】    97,簡上,1368
【裁判日期】    980306
【裁判案由】    商標法
【裁判全文】
臺灣板橋地方法院刑事判決            97年度簡上字第1368號
上  訴  人
即  被  告  甲○○
            乙○○
上列上訴人即被告因違反商標法案件，不服本院97年度簡字第32
65號中華民國97年8 月29日第一審判決（聲請簡易判決處刑案號
：97年度偵字第8126號）提起上訴，另有臺灣板橋地方法院檢察
署檢察官移送併案審理（案號：97年度撤緩字第349 號），本院
管轄之第二審合議庭判決如下：
    主  文
上訴駁回。
乙○○緩刑參年。
    事實及理由
一、本案經本院審理結果，認原審以被告甲○○、乙○○共同明
    知為未得商標權人同意，於同一商品使用相同之註冊商標商
    品而販賣，被告甲○○處有期徒刑4 月，如易科罰金，以新
    臺幣（下同）1 千元折算1 日，被告乙○○處拘役50日，如
    易科罰金，以1 千元折算1 日，其認事用法及量刑均無不當
    ，應予維持，並引用第一審刑事簡易判決書記載之事實、證
    據及理由（如附件）。
二、被告上訴意旨略以：(一)被告甲○○擔任助理月薪僅26,000元
    ，每月須拿錢回家及負擔房租8,500 元到1 萬元，經濟狀況
    實在不佳，即使分期償還亦無力分擔生活費用，如受刑的話
    ，工作就會不保，未來將困窘，請從輕量刑等語；(二)被告乙
    ○○從小父母離異，父親因車禍癱瘓而在桃園仁愛之家居住
    長達10幾年，母親另組家庭無力照顧，伊從國中起便自立更
    生，迫於現實無法繼續升學，畢業後也無法找到長期固定的
    工作，房租亦無力負擔，即使分期償還亦無力分擔生活費用
    ，如受刑的話未來渺茫，請審酌伊並未從中獲利，且屬初犯
    ，從輕量刑，並給予緩刑等語。
三、按有關刑之量定，乃實體法上賦予法院得為自由裁量之事項
    ，倘原審法院量刑未逾越法律所規定之範圍，又無濫用權限
    之情形，即不得任意指摘為違法或不當。經查，原審審酌被
    告甲○○前已因商標法案件為警方查獲，並經臺灣板橋地方
    法院檢察署檢察官為緩起訴處分，雖於本案未構成累犯，然
    可徵其素行非佳，被告乙○○則無前科，有臺灣高等法院被
    告前案紀錄表各乙份在卷可按，渠等犯罪之動機在於貪圖不
    法利益、犯罪手段、遭查獲販賣之仿冒品數量共148 件，情
    節非輕，對商標權人所生之損害程度，暨犯罪後均坦承犯行
    之態度等一切情狀，各量處有期徒刑4 月及拘役50日，並諭
    知如易科罰金之折算標準，經核並無不當。被告2 人雖均請
    求從輕量刑而提起上訴，然並未指出原審於量刑部分有何違
    誤之處，復查無逾越法律所規定之範圍或濫用權限之情形，
    即不得任意指摘為違法或不當，故被告上訴請求從輕量刑為
    無理由，應予駁回。末查，被告乙○○前未曾因故意受有期
    徒刑以上刑之宣告，有臺灣高等法院被告前案紀錄表1 份附
    卷可按，其因一時失慮，偶罹刑典，犯後則已坦承犯行，深
    切悔悟，本院認其經此刑之宣告後，當知警惕，而無再犯之
    虞，所宣告之刑以暫不執行為適當，爰併宣告緩刑3 年，以
    啟自新。
四、移送併辦意旨雖以：被告甲○○明知「TIFFANY 」之商標圖
    樣，業經美商第凡內公司向經濟部智慧財產局申請核准註冊
    而取得商標專用權，指定使用於貴金屬、金鋼鑽、珠玉、珊
    瑚、水晶、瑪瑙、寶石；紙製包裝盒、布製包裝盒、皮製包
    裝盒、非貴金屬製珠寶盒、貴金屬製珠寶盒、紙製鐘錶盒等
    專用商品，現仍在商標專用期間內，且明知其於民國96年8
    、9 月間某日，在網路上所購買之上開商品，係真實姓名年
    籍不詳之人所製造，而未得商標權人同意，使用相同於上開
    註冊商標之商品，其竟基於販賣以營利之犯意，於96年8 月
    11日某時許，利用其位於臺北縣板橋市○○街48巷2 號4 樓
    403 室之電腦，透過網際網路，以「connieiou925」帳號在
    雅虎奇摩拍賣網站刊登拍賣廣告，以每件約新臺幣（下同）
    300 元之價格，販售予不特定之上網人士。核其所為，係犯
    商標法第82條、第81條第2 款之販賣仿冒相同商標商品罪嫌
    。其此部分行為與本案犯罪行為係在密集期間內，在相同地
    點，以相同之方式持續進行，具有反覆、延續實行之特徵，
    縱有多次販賣之舉措，仍應評價認係包括一罪之集合犯，爰
    移送併案審理等語。然而，被告甲○○併案部分所販售侵害
    「TIFFANY 」商標之商品係於民國96年8 、9 月間某日購入
    ，96年8 月11日上網拍賣，96年8 月13日即為員警發現並佯
    裝買家購買1 組水珠耳飾，被告甲○○於買家下標並匯款完
    成後，始向大陸其他賣家購買，再送貨給佯裝買家之警員（
    見臺灣板橋地方法院檢察署97年度偵字第4921號卷第13頁被
    告甲○○警詢筆錄），嗣員警於96年10月23日持搜索票前往
    被告甲○○位於臺北縣板橋市○○街48巷2 號4 樓403 室住
    處進行搜索，惟未扣到任何物品（以下簡稱前案），而本案
    被告2 人所販售侵害「LV」商標之商品則係於96年10、11月
    間某日大批購入，96年12日中旬某日起上網拍賣，嗣經警於
    97 年2月15日持搜索票前往被告甲○○前揭住處進行搜索當
    場查獲，並扣得如原審判決附表二之仿冒「LV」商標之皮件
    包包共145 個。核被告兩案犯行所為，固均係犯商標法第82
    條、第81條第2 款之販賣（意圖販出而販入）仿冒相同商標
    商品罪，然兩案所販賣商品之商標、類型顯有差異，且前案
    販賣仿冒相同商標商品之時間為96年8 月間，而本案則係於
    96年12月中旬以後，其販賣時間亦有明顯間隔，另前案係於
    決標付款後始向其他大陸賣家購入，再寄貨給買家，而本案
    則係整批購入後再行販賣，其販賣型態亦有不同。再由被告
    甲○○於本院審理時略陳稱：伊在前案被查獲之前，就已經
    購買本案「LV」商品，只是貨還沒有到，後來貨到之後，因
    為伊已經沒有錢，才會繼續賣這些「LV」商品等語（本院簡
    上字卷第51頁），可知員警於96年10月23日第一次前往被告
    甲○○住處搜索時，本案仿冒「LV」商標之商品尚未「販入
    」，其販入時間既係在前案遭到查獲之後，當已明知不得販
    賣侵害商標之物品，竟僅因無錢花用而另起販賣之意，與前
    案犯行間顯係基於個別犯意所為，而屬數罪。併案意旨認為
    兩案有集合犯之實質上一罪關係，容有誤會，爰退由移送機
    關另為適法之處置。
據上論斷，應依刑事訴訟法第455 條之1 第1 項、第3 項、第36
8 條、第373 條，刑法第74條第1 項第1 款，判決如主文。
本案經檢察官顏妃琇到庭執行職務。
中    華    民    國    98    年    3     月    6     日
                  刑事第六庭  審判長法  官  潘翠雪
                                    法  官  王士珮
                                    法  官  楊明佳
以上正本證明與原本無異。
不得上訴。
                                    書記官  林金良
中    華    民    國    98    年    3     月    6     日


司法院資訊處製作；財團法人民間司法改革基金會備份。
